【裁判字號】    88,上易,3136
【裁判日期】    890105
【裁判案由】    竊盜
【裁判全文】
臺灣高等法院台中分院刑事判決                  八十八年度上易字第三一三六號
    上  訴  人
    即  被  告  乙○○
右列上訴人因竊盜案件，不服台灣台中地方法院中華民國八十八年十一月十日第一審
判決（民國八十八年度易字第二五三四號；起訴案號：台灣台中地方法院檢察署八十
八年度偵字第一六一三八號），提起上訴，本院判決如左：
    主      文
上訴駁回。
    事實及理由
一、本案經本院審理結果，認第一審判決認事用法及量刑均無不當，應予維持，並引
    用第一審判決書記載之事實、證據及理由（如附件）。
二、被告上訴意旨仍執前詞，否認犯罪，經核非有理由，應予駁回。
據上論斷，應依刑事訴訟法第三百六十八條、第三百七十三條，判決如主文。
本案經檢察官甲○○到庭執行職務。
中      華      民      國     八十九     年      一      月     五     日
                                   臺灣高等法院台中分院刑事第八庭
                                         審判長法  官  羅  得  村
                                               法  官  劉  榮  服
                                               法  官  林  輝  煌
右正本證明與原本無異。
不得上訴。
                                               書記官  劉  恒  宏
中      華      民      國     八十九     年      一      月     六     日
                                                                        Ｖ
台灣台中地方法院刑事判決                        八十八年度易字第二五三四號
    公  訴  人  臺灣台中地方法院檢察署檢察官
    被      告  乙○○  男十九歲（民國○○○年○○月○○日生）
                        住台中市○○區○○里○○○路三十六號
                        身分證統一編號：Ｚ000000000號
右列被告因竊盜案件，經檢察官提起公訴（八十八年度偵字第一六一三八號），本院
判決如左：
    主  文
乙○○連續竊盜，累犯，處有期徒刑壹年拾月。
    事  實
一、乙○○（另犯毒品案件由本院另案審結）前曾因竊盜案，經台灣台中地方法院判
    處有期徒刑一年四月確定，甫於民國（下同）八十五年四月十四日執行完畢，猶
    不知情悔改。乙○○復基於意圖為自己不法之概括犯意，連續於八十八年六月初
    ，在台中市○○路○段一二四之二號店內，竊取戊○○所有身份證一枚，匯豐銀
    行信用卡二張，現金新台幣（下同）一萬三千元。又於八十八年六月十六日二十
    三時三十分許，在台中市○○路○段五十五號某店內，竊取丁○○所有內裝有身
    分證，駕照、行照，中國商銀，中國信託、美國銀行，美國通銀等信用卡各壹張
    ，中商銀、郵局、中信託、土銀等金融卡四張、現金五千餘元之黑色皮夾壹個。
    另於八十八年六月十七日早上七時三十分許，在台中市○○路○段一二四之一號
    皇佳機車托運公司內，竊取丙○○所有內裝有身分證，汽車駕照、機車行照，現
    金七千元之皮包一個，嗣於八十八年七月七日凌晨四時三十分許，在台中市○○
    ○街一一五號前，為警查獲乙○○身上持有戊○○等人身分證、信用卡等物。
二、案經台中市警察局第一分局報告臺灣臺中地方法院檢察署檢察官偵查起訴。
    理  由
一、訊據被告乙○○對於前揭犯罪事實坦承不諱。核與被害人戊○○、丁○○、丙○
    ○等人於警訊中指述之情節相符，並有贓物領據附卷可憑，本件事證明確，被告
    犯行堪予認定。
二、核被告乙○○所為係犯刑法第三百二十條第一項竊盜罪。被告先後多次竊盜犯行
    ，時間緊接，罪名與犯罪構成要件相同，顯係基於概括犯意而為，應依連續犯規
    定論以一罪，並加重其刑。查被告前曾犯竊盜罪，經台灣台中地方法院判處有期
    徒刑一年四月確定，並於八十五年四月十四執行完畢，有灣台中地方法院檢察署
    刑案資料查註紀錄表一紙在卷可按，於五年內再犯本件有期徒刑以上之罪，為累
    犯，應依刑法第四十七條規定加重其本刑。爰審酌被告犯罪之動機、目的、手段
    ，犯罪所生之危害、犯罪後之坦承不諱態度良好等一切情狀，量處如主文所示之
    刑。
據上論斷，應依刑事訴訟法第二百九十九條第一項前段，刑法第三百二十條第一項、
第五十六條、第四十七條，罰金罰鍰提高標準條例第一條前段，判決如主文。
中    華    民    國    八十  八  年      十一      月      十          日
                                臺灣臺中地方法院刑事第三庭
                                        法  官  柯  崑  輝
右正本證明與原本無異。
如不服本判決，應於送達後十日內向本院提出上訴狀(須附繕本)，上訴於台灣高等法
院台中分院。
                                        書記官
中    華    民    國    八十  八  年      十一      月      十          日
附錄論罪科刑法條
刑法第三百二十條
意圖為自己或第三人不法之所有，而竊取他人之動產者，為竊盜罪，處五年以下有期
徒刑、拘役或五百元以下罰金。


司法院資訊處製作；財團法人民間司法改革基金會備份。
